Inventaris van het archief van de familie Cort van der Linden en aanverwante geslachten, (1480) 1634-1935
Nationaal Archief, Den Haag
- Heyligers., IX.
  - dr Roeloff Heyligers., a.
    - Besluit van het Departementaal Bestuur van Overijssel tot benoeming van de heelmeester R. Heyligers e.a. tot leden van de departementale commissie voor geneeskundig onderzoek en toevoorzicht, residerende te Zwolle., 6 september 1804; 380; 1 stuk
    - Besluit van de magistraat der stad Deventer tot benoeming van lector R. Heyligers e.a. tot leden van de plaatselijke commissie van geneeskundig toevoorzicht., 8 januari 1805; 381; 1 stuk
    - Acte van patent door het gemeentebestuur van Deventer voor R. Heyligers voor het uitoefenen van de genees- heel- en verloskunde., 31 maart 1806; 382; 1 stuk
    - Besluit van de magistraat te Deventer tot vaststelling van het salaris van Roelof Heyligers als lector anatomiae chirurgiae et artis obstetriciae op f.875.- 's jaars., 28 mei 1806; 383; 1 stuk
    - Verhandeling over breuken en speciaal breuken aan de hals van het dijbeen, gehouden door R. Heyligers in de Societeit te Breda., 14 februari en 10 april 1775; 384; 1 stuk
    - Leefregel voor mejuffrouw Henriette de Bons., z.j; 385; 1 stuk
    - Testament van Roelof Heyligers, chirurgijn-major van het 2e bataillon infanterie van luitenant-generaal Van Oyen, in garnizoen te Heusden, en zijn echtgenote Anna Euphemia Cort, verleden voor notaris Petrus Pama Vos te Heusden., 19 juli 1770; 386; 1 stuk
    - Acte van benoeming van Roelof Heyligers tot testamentair-executeur van de boedel van Anna Euphemia Cort voor notaris Petrus Pama Vos te Heusden., 25 juli 1770; 387; 1 stuk
    - Kwitanties., 1772, 1778-1779, 1783-1785; 388; 1 omslag
    - Stukken inzake de procedure voor schepenen van Gorinchem tussen Gerbrand Praalder, wonende te Utrecht, weduwnaar ven Agneta Scholastica Wedding, erfgename en dochter van Margaretha Paringet, weduwe van Isaac Wedding, enerzijds, en Roelof Heyligers, gehuwd met Anna Euphemia Kort en de voogden van de innocente Dirk Kort, erfgenamen van Anna Maria Drijfhout, weduwe van Gijsbert Kort, alsmede Willem van Eeten, gesubrogeerd executeur van Willemina van Nippelen, weduwe van Dirk Drijfhout, anderzijds, over de erfenis van Pieter Drijfhout., 1778-1798; 389; 29 stukken in 1 omslag
    - Acte van schuldbekentenis van f.1000.- ten behoeve van Catharina van der Linden. Heusden, 10 augustus 1770; 390; 1 stuk
    - Acte van schuldbekentenis van f.400.- ten behoeve van mr Anthony Vloers. Gorinchem., 24 januari 1778; 391; 1 stuk
    - Acte van schuldbekentenis van f.600.- ten behoeve van Cornelis Dekker te Leyderdorp. Namen, 1 december 1780; 392; 1 stuk
    - Staat en inventaris van goederen behorende tot de boedel van zijn broer Constantinus, overleden te Namen 28 juni 1781. met bijlagen., 393; 1 omslag
    - Ingekomen stukken en minuten van uitgegane stukken betreffende de administratie van het hospitaal te Deventer., 31 augustus 1797-17 april 1802; 394; 1 omslag
    - Publicaties en condities van aanbestedingen voor leveranties van levensmiddelen en kleding binnen de steden Deventer en Zutphen door de gemachtigde van het comité van administratie der Franse troepen in de Republiek der Verenigde Nederlanden en van het bureau van gezondheid over de armee en hospitalen der Bataafse republiek Roelof Heyligers., 8 augustus 1796-20 november 1797; 395; 1 omslag
    - Inventarislijsten van het Franse hospitaal te Deventer., 22 october 1797 en 27 januari 1798; 396; 1 omslag
    - Maandstaten van lonen en verschotten van het Franse Noorderleger ten behoeve van het hospitaal te Deventer., 20 mei-21 october 1797; 397; 1 omslag
    - Kwitanties voor verstrekte lakens en dekens aan het Franse hospitaal te Deventer., 4 en 17 juli 1797; 398; 2 stukken in 1 omslag
  - Constantinus Heyligers., b.
    - Acte van aanstelling door Z.Hoogheid van Constantinus Heyligers als luitenant in het regiment van Generaal-majoor van Hardenbroek. met bewijs van eedsaflegging 4 juli 1776., 18 juni 1776; 399; 1 stuk
    - Aantekeningen van een reisje in Oostenrijks-Braband in gezelschap van zijn neef Jan Dekker tijdens zijn verblijf in garnizoen te Namen., juni 1780; 400; 1 stuk
    - Aquarel, door hemzelf vervaardigd., z.j. 2e helft 18e eeuw; 401; 1 stuk
  - Gijsbertus Martinus Cort Heyligers., c.
    - Ingekomen gelukwens op rijm van zijn grootvader Jan bij zijn zesde verjaardag., 26 juli 1776; 402; 1 stuk
    - Brief van Gilquin, voormalig Nederlands officier, thans in Franse dienst te Bethune., 25 december 1787; 403; 1 stuk
    - Ingekomen last in kwaliteit van commandant van de reserve-divisie in België van de kolonel-generaal Prins Frederik der Nederlanden te Scharbeek en ingekomen brief als opperbevelhebber der troepen in en bij Grave en Nijmegen te St Oedenrode., 26 september 1830 en 30 juni 1831; 404; 2 stukken in 1 omslag
    - Grosse van uitgegane brief aan Z.K.H. opperbevelhebber van het leger met verkenningsrapport van de kolonel-commandant van de 1e Marschbrigade te Gemert., 16 augustus 1832; 405; 1 stuk
      Vermoedelijk niet verzonden.
    - Opnemingen van terrein in Noord-Brabant voor en stellingen van de reserve divisie., 1830-1832; 406; 1 omslag
    - Sterktestaat van het 2e groot militair kommando., 16 april 1831; 407; 1 stuk
    - Kaarten van Antwerpen, Hasselt, Tongeren en omgeving en van Mechelen an andere stukken van militaire aard., z.j. ±1830; 408; 1 omslag
    - Aanhangsel op de merkwaardigheden uit den tiendaagschen veldtocht der Nederlanders in België, gedrukt., 1834; 409; 1 deeltje
    - Itineraire (wegwijzer) van het departement Oostvriesland met inbegrip van de voormalige heerlijkheden Jever, Kniphausen en Varel., 1808; 410; 1 deeltje
    - Verslag van de ontvangst te Parijs van de tijdingen van de slag bij Waterloo., 1815; 411; 1 stuk
      Copie van een brief van Kneppelhout te Parijs aan Slingelandt (oom van overschrijver J.A. van Bemmelen te Leiden).
    - J.D.M.Cornelissen, generaal G.M.Cort Heyligers, bestrijder van Italiaansche bandieten. gedrukt., 1933; 412; 1 stuk
    - Acte van scheiding en deling der nalatenschap van med.doctor Roeloff Heyligers, weduwnaar van Anna Euphemia Cort, overleden te Deventer 30 november 1806, verleden voor notaris Huibert Dirk Essen te Dordrecht. met bijlagen., 24 october 1807. 1806-1808; 413; 1 omslag
    - Testament van Roelof Heyligers, chirurgijn-major van het 2e bataillon infanterie van generaal-majoor Van Hardenbroek, in garnizoen te Sas van Gent, en zijn echtgenote Anna Euphemia Cort, verleden voor notaris Anthony van Doeveren te Sas van Gent., 11 augustus 1778; 414; 1 stuk
    - Kwitantie voor geleverde acte van bekendheid., 1830; 415; 1 stuk
  - Henrietta Cort Heyligers-Brouwer., d.
    - Ingekomen brieven van haar echtgenoot Gijsbertus Martinus uit Millo, Cagliari (Sardinië) en Mallaga., april-october 1803; 416; 2 stukken in 1 omslag
  - Jan Petrus C. Heyligers., e.
    - Commissie van het committé tot de Algemene Zaken van het Bondgenootschap te Lande voor Jan Petrus C. Heyligers als tweede luitenant in het Regiment Dragonders. 's-Gravenhage, 23 juli 1795; 417; 1 stuk
    - Order van luitenant-generaal Daendels voor onder-luitenant Heyligers om op te treden als aide de camp voor generaal Parthou. St Pancras, 24 september 1799; 418; 1 stuk
  - Philippus Franciscus Heyligers., f.
    - Ingekomen brieven van zijn oom en tante Guyot de Chenizot-Engelbert Villers., 1798-1802; 419; 10 stukken in 1 omslag
  - dr Roelof Werner Dethart Heyligers., g.
    - Stellingen ter verkrijging van de graad van doctor in het Romeinsche en het hedendaagse recht aan de Rijksuniversiteit te Utrecht. gedrukt., 12 november 1845; 420; 1 deeltje
- Cort., X.
  - Philip Cort., a.
    - Acte van benoeming tot commies ter recherche te 's-Hertogenbosch door de gecommitteerde raden ter admiraliteit van Rotterdam., 19 december 1686; 421; 1 stuk
    - Testament van Philip de Cort, commies ter recherche te 's-Hertogenbosch, verleden voor notaris Gerardt van Noort te 's-Hertogenbosch., 18 januari 1692; 422; 1 stuk
  - Geertruy Cort-van Nippel., b.
    - Acte van toebedeling aan Geertruy van Ippel, weduwe van Samuel de Cort, uit de nalatenschap van haar vader Gijsbert van Ippelen, voor het haar toekomende 3e deel, van een huis met erf in de Hoogstraat te Gorinchem, genaamd de Drie vergulde haringen, ten overstaan van notaris Johan van Hasten te Gorinchem. eenvoudige gelijktijdige copie., 7 december 1693; 423; 1 stuk
    - Verklaring door Geertruyd van Nippelen, echtgenote van Adriaan Verhaar, eerder weduwe van Samuel de Cort, ten aanzien van de goederen aan haar, met voorbijgaan van haar kinderen, toegewezen krachtens testament van haar schoonvader Philip de Cort d.d. 18 januari 1692, ten overstaan van notaris Martinus Mekern te Gorinchem., 26 october 1709; 424; 1 stuk
  - Gijsbert Cort en Anna Maria Cort-Drijfhout., c.
    - Acte van transport van een obligatie, groot fl. 1000.- ten laste van het gemene land, door Willemina van Nippel aan Gijsbert Cort., 1 november 1731; 425; 1 stuk
    - Acte van transport voor mr Hendrik van der Graaf de Vapour en Johan van der Elburgh, schepenen te Gorinchem, door de procureur Martinus Mekern namens Sebastiaan Thiry de Bije aan Gijsbert de Kort, luitenant, van een huis met erf, gelegen aan de Stadsgracht in de straat naar de Nieuwestad, met contract van erfscheiding en ouder eigendomsbewijs., 1633 en 13 october 1736; 426; 2 charters
    - Acte van transport voor Willem van Gennep en mr johan Schilthouwer van Hoeij, schepenen te Gorinchem, door Gregorius Battum, wonende te Gorinchem aan Gijsbert Kort, luitenant, van een schuur met twee vertrekken, staande aan de Binnengracht, met oudere eigendomsbewijzen., 1654, 1688, 1709 en 18 december 1743; 427; 4 charters
    - Acte van transport voor dr Jacobus van Velsen en Mattijs van Borcharen, schepenen te Gorinchem, door Govert Bijland, secretaris der Heerlijkheid Jaarsveld en Marcus Grutton, Waals predikant te Maastricht, aan Gijsbert Kort, kapitein, van een half morgen griend, gelegen in Wolferen in de ban van Gorinchem., 2 maart 1752; 428; 1 charter
    - Ingekomen brieven van zijn zoon Philippus Franciscus uit Kaap de Goede Hoop, Batavia en Negapatnam en van zijn schoondochter Adriana Catharina Engelbert., 1745-1752; 429; 23 stukken in 1 omslag
      Bijgevoegd kennisgeving van overlijden van Philippus Franciscus.
    - Ingekomen briven van Bernardus Engelbert en Euphemia Engelbert, weduwe van mr Diederik van Demburgh over zijn, te haren huize opgevoede, kleindochter Anna Euphemia Cort., 30 november 1754, 22 januari 1755 en 25 januari 1758; 430; 3 stukken in 1 omslag
    - Acte van huwelijksvoorwaarden tussen Gijsbert Kort, vaandrig, en Anna Maria Drijfhout, verleden voor notaris Petrus van Thiel te Gorinchem., 3 october 1711; 431; 1 stuk
    - Testamenten van Ghijsbert Cort en Anna Maria Drijfhout, echtelieden, verleden voor notarissen Jeremies Stael te 's-Gravenhage en Willem van Eeten te Gorinchem en van Anna Maria Drijfhout, als weduwe, verleden voor notaris Willem van Eeten te Gorinchem. 24 juli 1711, 15 juli 1763, 24 december 1767 en december 1771. 4 stukken in 1 omslag., 432
      In 1711 vaandrig in het regiment van brigadier Berckooffer, in garnisoen te Geertruidenberg.
    - Acte van scheiding en deling nalatenschap van Geertruy van Nippelen, overleden te Gorinchem 27 april 1729, tussen de erfgenamen Adriaan Verhaar, Gijsbert Cort en Elida Cort, met lijst van onverdeelde goederen., 27 mei 1729; 433; 2 stukken in 1 omslag
    - Testamenten van Adriaan Verhaar en Geertruy van Nippelen, echtelieden te Gorinchem, verleden voor notarissen Hendrick Daal en Wouterus van Eck te Gorinchem., 4 november 1706 en 5 december 1724; 434; 2 stukken in 1 omslag
    - Testament van Adriaan Verhaer, oud burgercapitein an koopman te Gorinchem, verleden voor notaris Martinus Mekern te Gorinchem ten behoeve van zijn stiefkinderen Elida Cort en Gijsbert Cort, luitenant ten dienste dezer landen, met overeenkomst over gemeen gebleven goederen., 27 mei 1729; 435; 2 stukken in 1 omslag
    - Schuldbekentenis van Elida Kort, groot fl. 3600.-, ten behoeve van haar broer Gijsbert. gecasseerd 8 Juli 1734., 30 juli 1730; 436; 1 stuk
    - Stukken van capitein Gijsbert Kort als testamentair-executeur van de boedel van Willemina van Ippelen weduwe van Dirk Drijfhout en als beheerder van de onverdeeld gelaten goederen tussen haar kinderen Anna Maria en Pieter., 1748-1773; 437; 1 omslag
    - Testament van Willemina van Ippelen, weduwe van Dirk Drijfhout, verleden voor notaris martinus Mekern te Gerinchem. Eenvoudige gelijktijdige copie., 6 augustus 1741; 438; 1 stuk
    - Extract uit het testament van Joannes Oosterling, weduwnaar van Anna Swartepaart d.d. 7 maart 1739, voor zover hetgeen gelegateerd wordt aan Pieter en Anna Maria Drijfhout, kinderen van Willemina van Nippele, Willem Sjaak, zoon van Anna Drijfhout, en de kinderen van Franciscus Drijfhout, mede zoon van Willemina van Nippele, met als bijlage schuldbekentenis van Willemina van Nippel aan haar neef Joannes Oosterling, groot duisend gulden, d. d. 1 april 1724., 31 juli 1743; 439; 2 stukken in 1 omslag
    - Rekening van de opbrengst van de landerijen te Werkendam en te Schelluinen, behorende tot de boedel van Willemina van Nippel, weduwe van Dirck Drijfhout., september 1748-april 1778; 440; 1 deel
    - Attestatie van notaris Martinus Mekern te Gorinchem van gemeenschappelijke erfpacht van een stuk land, genaamd de Werkense boesem, waarvoor aan het kerkelijk comptoir van Holland door hemzelf en Gijsbert Kort, van vrouwswege, ieder twintig gulden 's jaars verschuldigd is., 4 mei 1761; 441; 1 stuk
    - Staat en inventaris van de boedel van Theodorus van Dispenbrugge, opgemaakt door de erfgenamen, met bijlagen., 25 september 1775; 442; 1 omslag
    - Eigendomstitels van door Theodorus van Dispansbrugge gekochte tuin met huisjes in de Nieuwstad en een morgen en vier hont land op het Nieuwland te Gorinchem, 1735-1768; 443; 22 charters in 1 doos
      met retroacta 1604-1733.
      - Acte van transport ten overstaan van Adriaen Andriesz. de Langhe en Gherit van Blocklandt Mertensz., schepenen te Gorinchem, door Adriaen van Dam Adriensz, boelhouwer, en mr Cornelis Smittegelt Dingmansz., als man en vooght van Anneken Herman Brendels, aan Claes Huygensz. van een huis en van hof, gelegen in de Nieuwstad te Gorinchem 11 april 1604, 1
      - Acte van transport ten overstaan van Jan Colff Hendricxz. en Dirck Praem Dircxz., schepenen te Gorinchem, door Cornelis Jansz. de Both aan Lenardt Dircxs. Bel, mandenmaker, van een huis en hof gelegen in de Nieuwstad te Gorinchem. 21 augustus 1609, 2
      - Acte van transport ten overstaan van Claes Kemp Reyersz. en Cornelis van den Verwe Cornelisz., schepenen te Gorinchem, door Cornelis Jansz. de Both, aan Michiel van Steenwinckel, van een huys en hof in de Nieuwstraet te Gorinchem, verkocht voor fl. 300.-. 1 juli 1611, 3
      - Acte van transport ten overstaan van Jan Snoeck Henricxz. ende Aerdt Blommerdt Aerdtsz., schepenen te Gorinchem door Arendt van der Collick, stadthouder des Heeren Droassaerts deser Stede ende Lande van Arckel, optredende voor zichzelf en enkele minderjarige familieleden, aan Jacob van Paffenrode, drossaart van Arckel, van een huis en hof in de Nieuwstad te Gorinchem. 17 mei 1625, 4
      - Acte van transport ten overstaan van schepenen van Gorinchem van een huis in de Nieuwstad te Gorinchem. 1636, 5
        Gedeeltelijk onleesbaar.
      - Acte van transport ten overstaan van Johan Erkelens en Cornelis Schoonhofsman, schepenen te Gorinchem, door Jonker Johan van Paffenrode, capitien van een compagnie voetknechten, en zijn verwandten, als erfgenamen van Jr Jacob van Paffenrode, drossaerdt van Gorinchem, aan Johan van Bracht, van een tuin en huis gelegen in de Nieuwstad te Gorinchem, verkocht voor fl. 135.-. 27 november 1654, 6
      - Acte van transport ten overstaan van Arent Poelemans en Michiel van Steenwinckel, schepenen te Gorinchem, door Jan Hendricksz. van den Oever en Adriaen Hendricksz. van den Oever, aan Jan Mercelis van Osch, notaris en procureur, van een huis en hof in de Nieuwstad te gorinchem. 1 april 1661, 7
      - Acte van transport ten overstaan van Jacob van der Ulft en Poulus van Noorthoorn, schepenen te Gorinchem, door Cornelis Hermens Augusteyns, optredende voor zichzelf en zijn naaste familieleden, aan Bartelina Fiet, weduwe van Jan van Bracht, van 2 woningen onder één dak en een tuin, gelegen in Nieuwstad te Gorinchem, verkocht voor fl. 50.-. 31 januari 1675, 8
      - Acte van transport ten overstaan van Adriaen Tan Grootvelt Jansz. en Jan Dirout Claesz., schepenen te Gorinchem, door Jan de Feyter en Aerdt Blommert, aan Ornydaen Fransz., van een tuin en het daarbij behorende hof in de Nieuwstad te Gorinchem. 24 october 1690, 9
      - Acte van transport ten overstaan van mr Pieter van Erp en Johan Brand, schepenen te Gorinchem, door Johan Oirschot te Dordrecht, optredende voor zichzelf en zijn familieleden als erfgenamen van Sr Johan Lingen, chirurgijn te Gorinchem, aan Sr Ivo van Goroom, van een tuin en het daarblj behorende huis, gelegen in de Nieuwstad te Gorinchem, verkocht voor fl. 268.-. 20 december 1703, 10
      - Acte van transport ten overstaan van Willem van Gennep en mr Martinus Pompe, schepenen te Gorinchem, door Catharina Boscoop, weduwe van Ivo van Gorkom, aan Henrik van der Does, captein van een compagnie mariniers, van een beplante tuin in het Oosten van de Nieuwestad te Gorinchem, verkocht voor fl. 300.-. 30 maart 1729, 11
      - Acte van transport ten overstaan van Adriaan van 's-Gravenweert en Simon Brand, schepenen te Gorinchem, door Gijsbert de Reeder en Christiaan Bavelaar, voogd over Petronella de Reeder en haar oudere broer en zusters, aan Justinus de Bunje, van een hof en huisje in de Nieuwstad te Gorinchem, verkocht voor fl. 247.-. 3 februari 1733, 12
      - Acte van transport ten overstaan van dr Johan Schut en Simon Brandt, schepenen te Gorinchem, door Hendrik van der Does, majoor ten dienste van den Lande, aan Sr Theodorus van Diepenbrugge, van een tuin met tuinhuisje in de Nieuwstad te Gorinchem verkocht voor fl. 705.-. 4 october 1735, 13
      - Acte van transport ten overstaan van mr Anthony Hagoort en Simon van Steeland, schepenen te Gorinchem, door Justus de Bunje aldaar, aan Klaas de Zeeuw, van een beplante tuin Nieuwstad te Gorinchem, verkocht voor fl. 150.-. 23 februari 1742, 14
      - Acte van transport ten overstaan van mr J. de Swart Steenis en dr Jacobus van Velsen, schepenen te Gorinchem, door Elida van Eeten, weduwe van Klaas de Zeeuw, aan Theodorus van Diepenbrugge, burgercapitein en coopman, van een tuin in de, Nieuwstad te Gorinchem, verkocht voor fl. 275.-. 14 maart 1750, 15
      - Acte van gerechtelijke verkoop ten overstaan van Cornelis van der Does, schout, Simon van Steelant, mr Mart. Pompe, Cornelis van Someren Brand Lambertus van Meerten Huybertsz., schepenen te Gorinchem, door Johan Hendrik Verboom, ontvanger der verpondingen, aan Justinus de Bunje, van een huis met erf, gelegen in de Nieuwstad te Gorinchem, wegens achterstallige verpondingen. 5 October 1754, 16
      - Acte van transport ten overstaan van Johan den Hartog en Tomas Dolegius Adriaan Verboom, schepanan te Gorinchem, door Jan van Toor, aan Theodorus van Diepenbrugge, raad en vroedschap, van een huisje en erf aan de Oostzijde van de Nieuwstad te Gorinchem, verkocht voor fl. 55.-. 21 september 1768, 17
      - Stukken betreffende het stellen der heining van een tuin gelegen in de Nieuwstad te Gorinchem. 3 extracten uit het sententieboek te Gorinchem. 1691, 18
      - Acte van transport ten overstaan van mr Adriaan Maarten Daey en dr Jacobus van Velsen, schepenen te Gorinchem, door de erfgenamen van Roel en Peter van der Zijde, aan Theodorus van Diepenbrugge, schepen te Gorinchem, van een morgen en vier hont land, gelegen op het Nieuwland te Gorinchem. 14 december 1750, 19
      - Acte van transport ten overstaan van Adriaan van Kruyskerken en Jacob van Dam, schepenen te Gorinchem,door Teunis de Greef, wonende te Nieuwland, aan Theodorus van Diepenbrugge, burgercapitein te Gorinchem, van een morgen en vier hont land, gelegen op Lang Nieuwland te Gorinchem. 8 maart 1751, 20
      - Acte van transport ten overstaan van mr Adriaan Maarten Daey, en Lambert van Meerten, schepenen te Gorinchem, door Jacobus den Besten, wonende te Arkel, aan Theodorus van Diepenbrugge, raad in de vroedschap van Gorinchem, van een morgen land gelegen op Lang Nieuwland te Gorinchem. 16 november 1753, 21
      - Acte van transport ten overstaan van Simon van Steelant en Cornelis van Someren Brand, schepenen te Gorinchem, door Pieter Klyn, wonende te Rietvelt, aan Theodorus van Diepenbrugge, raad in de vroedschap van Gorinchem, van een morgen land gelegen op Lang Nieuwland te Gorinchem, met ouder eigendomsbewijs d.d. 1744. 28 december 1754, 22
    - Acte van huwelijksvoorwaarden tussen Theodorus van Diepenbrugge en Elida Cort, verleden voor Martinus Mekern, notaris te Gorinchem., 17 december 1731; 444; 1 stuk
    - Testament van Theodorus van Diepenbrugge, raad in de vroedschap en schepen te Gorinchem en zijn echtgenote Elida Kort, verleden voor notaris Willem van Eeten te Gorinchem., 25 november 1764; 445; 1 stuk
    - Lening- en schuldboek van de compagnie van de heer luitenant-colonel Van Grootenray, na 12 September 1746 van de capitein Cort., 30 maart 1744-1817 Januari 1749; 446; 1 deel
    - Geleidebrief bij een door J.v.d.Bergh te 's-Gravenhage ingezonden afrekeningsstaat., 1746; 447; 1 stuk
    - Leningcedulen voor het regiment van luitenant-generaal Commelin voor het tijdperk van 9 september 1748-1823 februari 1749. met bijlagen., 1747-1749; 448; 1 omslag
    - Ingekomen brieven van De Cocq van Nerijnen, gepensionneerd officier, over restitutie van monteringsgelden., 1748; 449; 2 stukken in 1 omslag
    - Ingekomen brief van luitenant-colonel de Saint Amant te Breda, over betaling van manschappen, uit de compagnie van kapitein Gijsbert Cort, in de zijne geincorporeerd., 1749; 450; 1 stuk
    - Gecasseerd bewijs van ontvangst door Gijsbert Cort te Gorinchem van 200 gulden door middel van de Bossche schipper., 12 juli 1752; 451; 1 stuk
  - Adriaan Cort., d.
    - Acte van huwelijksvoorwaarden tussen Adriaan Kort, luitenant, zoon van Gijsbert Kort en Anna Maria Drijfhout, en Judith Didiede Boncour de Toully, verleden voor notaris Martinus Mekern te Gorinchem., 29 augustus 1741; 452; 1 stuk
  - Philippus Franciscus Cort., e.
    - Minuten van uitgegane brieven aan zijn ouders en broer., 1746-1751; 453; 14 stukken in 1 omslag
      Bijgevoegd geboorte-acte van Adriana Catharina Engelbert en lijst van in 1744 uit Nederland moegenomen goederen.
    - Minuten van uitgegane brieven., 1747-1751 en z.j; 454; 7 stukken in 1 omslag
      Bijgevoegd extract-resolutie van de Raad van Coromandel te Nagapatnam,met Cort als president, van 24 augustus 1750, betreffende een civiel geschil met mr Pieter van Son, president van de Raad van Justitie.
  - Anna Euphemia Cort., f.
    - Staat van de boedel van Philippus Franciscus Cort over de jaren 1753-1760, opgemaakt door Bernardus Engelbert. Utrecht, 455; 1 stuk
    - Testament van Philippus Franciscus Cort, weduwnaar van Adriana Catharina Engelbert, verleden voor Psulus Looman, gezworen klerk ter secretarie van het gouvernement van Courmandel., 17 augustus 1752; 456; 1 stuk
    - Acte van verlening van venia aetatis door de Staten van Holland aan Anna Euphemia Cort, oud 18 jaar, wonende te Gorinchem, met als bijlagen doopacte d.d.27 december 1750 en rekening van de procureur., 13 februari 1769; 457; 3 stukken in 1 omslag
    - Minuut-onderrichting voor Anna Euphemia Cort door haar grootvader Gijsbert Cort, met uittreksels uit diverse testamenten. incompleet., 1761-1771; 458; 1 omslag